【裁判字號】    99,裁,2019
【裁判日期】    990902
【裁判案由】    心理師法
【裁判全文】
最  高  行  政  法  院  裁  定
                                      99年度裁字第2019號
上  訴  人  甲○○
被 上訴 人  臺北縣政府
代  表  人  周錫瑋
上列當事人間心理師法事件，上訴人對於中華民國99年6月18日
臺北高等行政法院99年度簡字第217號判決，提起上訴，本院裁
定如下：
    主  文
上訴駁回。
上訴審訴訟費用由上訴人負擔。
    理  由
一、按「（第1項）對於適用簡易程序之裁判提起上訴或抗告，
    須經最高行政法院之許可。（第2項）前項許可，以訴訟事
    件所涉及之法律見解具有原則性者為限。」「對簡易訴訟事
    件之判決提起上訴，應於上訴理由中具體表明該訴訟事件所
    涉及之原則性法律見解。」行政訴訟法第235條及第244條第
    3項分別定有明文。所謂訴訟事件涉及之法律見解具有原則
    性，係指該事件所涉及之法律問題意義重大，而有加以闡釋
    之必要情形而言，例如第一審判決對於行政命令是否牴觸法
    律所為之判斷，或就同類事件所表示之法律見解，與其他高
    等行政法院或最高行政法院所表示之見解牴觸等情形。
二、本件上訴人其於設置之「安蘭老師的占星城堡」網頁刊登心
    理諮商廣告，其內容有「『安蘭老師命盤心理諮商……』、
    『星盤月亮受剋與邊緣性人格違常』、『安蘭老師九小時深
    度心理諮商愛之牆』、『安蘭老師深度心理諮商課程談七宮
    的月與火』、『安蘭老師九小時深度的心理諮商打開你的愛
    之門愛就在其中』、『安蘭老師心理諮商之頁我外遇因為我
    對女人沒有安全感』、『約心理諮商到八月二十一日』」等
    字眼，經民眾民國（下同）98年5月15日及6月10日向行政院
    衛生署檢舉，並由行政院衛生署案移被上訴人所屬衛生局查
    證屬實，被上訴人以上訴人違反心理師法第27條第2項規定
    ，依同法第36條規定裁處上訴人3萬元罰鍰。上訴人不服，
    循序提起本件行政訴訟。案經原審駁回其訴。
三、本件上訴人對於原審適用簡易程序所為之判決，提起上訴，
    係以：上訴人使用心理諮商這4個字，係反映科技整合及跨
    領域通用名詞之潮流，上訴人所作之廣告不是心理諮商廣告
    ，被上訴人認定廣告為心理諮商廣告，有違經驗及論理法則
    ，亦與司法院釋字第584號、第619號解釋，以及本院93年度
    判字第978號判決意旨不符。原判決未就此爭點加以審核，
    反將問題核心轉向上訴人不願受規範，與起訴意旨不符等語
    ，為其論據。惟核其所陳上述理由，係對原審取捨證據認定
    事實有無違背經驗及論理法則之爭執，且本案與上訴人所舉
    之司法院釋字第584號、第612號解釋及本院93年度判字第97
    8號判決案情不同，上訴人加以援引，顯屬無據，是上訴意
    旨並無所涉及之法律見解具有原則性之情事。上訴人提起上
    訴，依首開規定及說明，不應許可，其上訴難謂合法，應予
    駁回。
四、據上論結，本件上訴為不合法。依行政訴訟法第249條第1項
    前段、第104條、民事訴訟法第95條、第78條，裁定如主文
    。
中    華    民    國    99    年    9     月    2     日
                    最高行政法院第七庭
                        審判長法官  廖  宏  明
                              法官  曹  瑞  卿
                              法官  張  瓊  文
                              法官  姜  素  娥
                              法官  林  文  舟

以  上  正  本  證  明  與  原  本  無  異
中    華    民    國    99    年    9     月    2     日
                              書記官  彭  秀  玲

司法院資訊處製作；財團法人民間司法改革基金會備份。
